---
title: "Índice de Vegetación de Diferencia Normalizada"
author: "Angelini Hernan, Oricchio Patricio, ..."
date: "5 de noviembre de 2016"
output: html_document
---

```{r setup, include=FALSE}
knitr::opts_chunk$set(echo = TRUE)

#---- Librerias necesarias ----
library(rgdal)
library(rgeos)
library(sp)

```

- Texto de ejemplo. http://sepa.inta.gob.ar/productos/indices_de_vegetacion/compuesto_16d/

El índice de vegetación normalizado (IVN; NDVI en inglés) que se calcula tomando los valores máximos para una composición de imágenes correspondientes a 16 días. Se contabilizan los 16 días a partir del 1º de enero de cada año, obteniéndose un total de 23 imágenes anuales. 



Fechas consideradas para el siguiente informe
```{r RasterStack, echo=FALSE}
#---- Construccion de la Pila de RASTER ----
# Almacenadas dentro del directorio NDVI. 23 img por anio.
# de 001-2015 a 353-2015. con xxx-2015@1=NDVI y xxx-2015@2=EVI

# Seteo el wd de IMAGEN
setwd("/home/hernan/Curso_R/git/kml2ndvi/NDVI")

# Lista de nombres de los archivos .img 
(lista_img <- list.files(getwd(), pattern = glob2rx("*.img"), full.names = F))

# Se crea en memoria el RasterStack o pila de bandas 
# (2 bandas por archivo, solo se trae la 1ra=NDVI)
RasterStack <- raster::stack(lista_img, bands=1)
#---- /Construccion de la Pila de RASTER ----
```

Poligonos dentro del registro KML

```{r Vectores, echo=FALSE}
#---- Construccion del poligono - VECTOR ----
# Almacenado dentro de la carpeta data, un KML con poligonos dentro
# Se selecciona uno y se procesa

# Seteo el wd para el VECTOR
setwd("/home/hernan/Curso_R/git/kml2ndvi/")

# dsnv = Data Source Name Vector
dsnv <- file.path("data","Lotes.kml") #carga directorio y archivo
ogrListLayers(dsnv) # Funcion para leer objetos espaciales. Para ver que hay dentro del KML 

# Selecciono la capa dentro del KML que contiene los poligonos
lotes_layer <- rgdal::readOGR(dsnv, layer = "Lotes")

# Puedo graficar los poligonos con la siguiente instruccion
raster::plot(lotes_layer)


# Creo un objeto espacial con uno de los poligonos de la capa
prj_string_WGS <- CRS("+proj=longlat +datum=WGS84")
lotev <- SpatialPolygons(lotes_layer@polygons[1])
```

Poligono a procesar

```{r Vector, echo=FALSE}
raster::plot(lotev)
#---- /Construccion del poligono - VECTOR ----
```


Procesando........


```{r Recorte, echo=FALSE}
#---- Construccion del REPORTE - VECTOR y RASTER ----
# Se corta RasterStack con Lote
# Se procesa media de valores y desvio estandar para cada pixel del lote
# Se genera salida en jpg. Hay multiples lecturas de este resultado. Mas o menos validas

# Corto del Stack
lote_raster <- raster::crop(RasterStack, lotev)
#raster::plotRGB(lote_raster) #grafico si hace falta

# Si no quiero el aspecto cuadrado del raster Enmascaro
# loteymascara <- raster::mask(lote_raster, lotev) 
# raster::plotRGB(loteymascara)

# Reporta la Media de las fechas para cada pixel
loter_media <- raster::calc(lote_raster, fun=mean)
# Reporta las desviaciones estandar de esas medias
loter_sd <- raster::calc(lote_raster, fun=sd)

# Si quiero ver valores dentro del lote
# raster::values(loter_media)
# raster::values(loter_sd)
#---- /Construccion del REPORTE - VECTOR y RASTER ----
```


Resultados

```{r Resultado, echo=FALSE}
#---- Construccion de la salida grafica - VECTOR y RASTER ----
# Configura espacios de salida
opar <- par(mfrow=c(1,2))

# Grafica la media de NDVI del lote 
raster::plot(loter_media, main = "Media")
plot(lotev, add=T, border="green", lwd=3)

# Grafica la media de NDVI del lote 
raster::plot(loter_sd, main = "SD", col=c("blue", "yellow", "orange", "red"))
plot(lotev, add=T, border="green", lwd=3)

par(opar)
```

## Script
Disponible en https://github.com/ahernan/kml2ndvi/blob/master/kml2ndvi.R



## Aportes del script
- Navega entre directorios de archivos
- Lee raster .img. Selecciona bandas y apila en memoria
- Lee vector kml. Seleciona capa y filtra uno de la lista
- Procesa raster's a partir de un vector, corta, enmascara y calcula sobre cada pixel




________________________________________________________
R Markdown see <http://rmarkdown.rstudio.com>.
When you click the **Knit** button a document will be generated that includes both content as well as the output of any embedded R code chunks within the document. 